【裁判字號】    89,上易,1699
【裁判日期】    891102
【裁判案由】    傷害
【裁判全文】
臺灣高等法院高雄分院刑事判決                  八十九年度上易字第一六九九號
    上訴人
    即被告  丙○○○
    輔佐人
            翁振南（丙○○○
    上訴人
    即被告  丁○○
右上訴人因傷害案件，不服台灣高雄地方法院八十九年度易字第一二九八號中華民國
八十九年八月十七日第一審判決（起訴案號：台灣高雄地方法院檢察署八十八年度偵
字第一五七七三號），提起上訴，本院判決如左：
    主  文
上訴駁回。
丙○○○、丁○○均緩刑參年。
    事  實
一、乙○○受陳存德之託，於民國八十八年五月廿五日下午五時三十分許，騎機車將
    略有酒意之陳存德（已受禁治產宣告）由外面載回高雄市○鎮區○○街廿七號陳
    存德家中休息，並在家中聊天，適丙○○○（陳存德之母）及其友人丁○○由外
    面回來，見乙○○及陳存德二人於屋內，引起誤會，丙○○○遂下逐客令，並與
    乙○○發生爭執。丙○○○與丁○○二人，遂基於普通傷害之犯意聯絡，毆打乙○○，致乙○○受有左頰抓傷、左手臂及左後大腿瘀血之傷害。
二、案經乙○○訴請高雄市政府警察局苓雅分局報請臺灣高雄地方法院檢察署檢察官
    偵查起訴。
    理  由
一、訊據上訴人即被告丙○○○、丁○○均否認有前揭傷害犯行。
二、經查右揭事實，業據告訴人乙○○指訴歷歷，而證人即惟一現場目擊者陳存德到
    庭證稱：「：：：乙○○騎車載我回家，回到家中時，家中無人，我便和她在客
    廳聊天，後來我媽媽及丁○○過來，丁○○未入屋內，我媽媽進到屋內看到乙○○，便拿東西要趕她出去，我不知拿何物，當時我看到我媽媽及乙○○在拉扯，
    丁○○看到此情形，便把我媽媽及乙○○拉開，但並未打她。我媽媽當時有拿東
    西，作手勢揮一揮請乙○○出去，但我未看到我媽媽打她。後來乙○○出來，我
    便與她到公園裡，她便告訴我說她身體左大腿、左手疼痛：：：：：：」等語。
    查證人陳存德當時係有酒意之人，且已受禁治產宣告，有其裁定書可按，被告二
    人如何傷害告訴人乙○○之細節，自難要求其記憶深刻周全，且其又是被告丙○○○之兒子，子為母隱，人情之常，既稱有見其母手持器物，且與告訴人有拉扯
    ，謂其不知何物件，且無見毆打云云，況事端由其酒後與告訴人同來其宅，復在
    宅內聊天，引發被告稱不要來擾別人之丈夫，破壞別人之感情觀之，其證詞難免
    有所偏頗迴護被告，惟其既證稱被告丙○○○有拿東西趕告訴人出去，且被告二
    人均與告訴人間有拉扯動作，參以告訴人一離開屋子後，即將其傷勢情形告訴證
    人陳存德等情以觀，應認告訴人所受之傷害，與被告二人間之拉扯行為有因果關
    係。而告訴人確因此而受有左頰抓傷、左手臂及左後大腿瘀血之傷害，有診斷證
    明書附卷可憑，且由被告二人均不否認曾於右揭時地與告訴人見面，且曾對之告
    稱不要常來看別人的丈夫，害人家夫妻不合之言語，其主觀上應有不見容告訴人
    之意，應認其有傷害之間接故意甚明。告訴人所提出之驗傷診斷書多件，其記載
    受傷之位置雖不盡相符，或謂在左大腿前方，或謂在左大腿後方，但原審傳訊各
    該醫師說明，受傷部位在前方，但其顯示之瘀血可能在後方及側面，又有關被害
    時間之記載，可能與告訴人先後所述不盡一致，但被告與告訴人確有如上所述之
    拉扯糾紛，引發本件驗傷診斷書所載之結果，自非不能採擇，告訴人乙○○雖對
    非犯罪構成要件之部分事實陳述不清，然無礙於前開犯罪事實之認定，自難為被
    告有利之認定。是被告二人所辯，顯係飾卸之詞，不足採信。本件罪證明確，被
    告犯行均堪認定。
三、核被告二人其於普通傷害之意思傷害人，係犯刑法第二百七十七條第一項之傷害
    罪。其二人間有犯意聯絡及行為分擔，均為共同甲犯。
四、原審依刑法第二十八條、第二百七十七條第一項、第四十一條，罰金罰鍰提高標
    準條例第一條前段、第二條，並審酌被告犯罪之動機、目的、手段、智識程度、
    犯罪情節及告訴人所受傷害尚非嚴重，被告與告訴人間長期之互動關係，及犯罪
    後態度等一切情狀，各量處拘役二十日，並依法諭知如易科罰金均以三百元折算
    一日之折算標準，以示懲儆。認事用法尚無不合，量刑亦稱妥適，被告上訴意旨
    否認犯罪，仍執前詞指摘原判決不當，並無可取，為無理由，應予駁回。
五、查被告丙○○○、丁○○均未曾受有期徒刑以上刑之宣告，有卷內前科表可查，
    且均年紀已大，且案件之發生，肇因於告訴人至被告住處，與丙○○○之子陳存
    德（禁治產人）同處，引起丙○○○不滿，告訴人亦不無可歸責事由，經此偵審
    程序教訓，應知警惕諒無再犯之虞，本院認所宣告之刑，以暫不執行為適當，併
    諭知緩刑參年，以勵自新。
據上論斷，應依刑事訴訟法第三百六十八條、刑法第七十四條第一款，判決如主文。
本案經檢察官劉翼謀到庭執行職務。
中    華    民    國        八十九      年     十一     月      一      日
                              臺灣高等法院高雄分院刑事第四庭
                                  審判長法官  莊  鎮
                                        法官  陳吉雄
                                        法官  陳啟造
右甲本證明與原本無異。
不得上訴。
                                      書記官  劉金萍
中    華    民    國        八十九      年     十一     月      三      日
本件論罪科刑法條：
刑法第二百七十七條第一項：
傷害人之身體或健康者，處三年以下有期徒刑，拘役或一千元以下罰金。
                                                                      Ｈ


司法院資訊處製作；財團法人民間司法改革基金會備份。
